【裁判字號】    97,易,744
【裁判日期】    970516
【裁判案由】    竊盜
【裁判全文】
臺灣臺北地方法院刑事判決        九十七年度易字第七四四號
公  訴  人  臺灣臺北地方法院檢察署檢察官
被      告  乙○○
上列被告因竊盜案件，經檢察官聲請以簡易判決處刑（九十七年
度速偵字第三七號），及移送併辦（九十七年度偵字第三一七八
號），本院認不宜以簡易判決處刑（九十七年度簡字第五四○號
），改依通常程序審理，本院判決如下：
    主  文
乙○○竊盜，累犯，處有期徒刑陸月，如易科罰金，以新臺幣壹
仟元折算壹日。
    事  實
一、乙○○於民國九十六年間因犯竊盜罪，經臺灣高等法院以九
    十六年度上易字第一二九八號判處有期徒刑十月，減為有期
    徒刑五月確定，於同年七月十六日因羈押折抵刑滿而執行完
    畢，猶不知悔改，竟意圖為自己不法之所有，於九十七年一
    月二十日下午四時四十五分許，在臺北市萬華區○○○路三
    十六號獅子林百貨公司內之通訊行，乘甲○○選購行動電話
    不注意之際，徒手竊取其手提包內之紅色皮夾一個（內含國
    民身分證、全民健康保險卡各一張、駕駛執照二張、信用卡
    及金融卡七張、現金新臺幣五千元、美金二元），得手後，
    適為警發覺而當場查獲。
二、案經臺北市政府警察局刑事警察大隊報請臺灣臺北地方法院
    檢察署檢察官偵查聲請以簡易判決處刑及移送併辦，本院認
    不宜以簡易判決處刑，改依通常程序審理。
    理  由
壹、證據能力方面：
    按被告以外之人於審判外之言詞或書面陳述，除法律有規定
    者外，不得作為證據，刑事訴訟法第一百五十九條第一項固
    定有明文；惟被告以外之人於審判外之陳述，雖不符刑事訴
    訟法第一百五十九條之一至第一百五十九條之四之規定，而
    經當事人於審判程序同意作為證據，法院審酌該言詞陳述或
    書面陳述作成時之情況，認為適當，亦得為證據，當事人、
    代理人或辯護人於法院調查證據時，知有第一百五十九條第
    一項不得為證據之情形，而未於言詞辯論終結前聲明異議者
    ，視為有前項之同意，同法第一百五十九條之五亦有明文。
    證人即被害人甲○○於警詢時之證述，及其所書立之物品發
    還領據，雖屬被告以外之人於審判外之言詞及書面陳述，然
    當事人於審判程序對於上開證據方法之證據能力並未爭執，
    本院審酌前開審判外之言詞及書面陳述於作成時之情況，並
    無違法不當或證明力明顯過低之瑕疵，認前揭證據方法，適
    為本案之證據；至其餘資以認定本案犯罪事實之非供述證據
    （詳後述），亦查無違反法定程序取得之情形，依同法第一
    百五十八條之四反面規定，應具證據能力，合先敘明。
貳、實體方面：
一、訊據被告乙○○對於上揭事實供承不諱（見本院卷第五十頁
    反面、第五十二頁），核與證人即被害人於警訊中證述遭竊
    之情節相符（見臺灣臺北地方法院檢察署九十七年度速偵字
    第三七號偵查卷第九頁至第十一頁），並有物品發還領據、
    現場採證照片附卷可稽（見同上偵查卷第十二頁、第十四頁
    ）。足見被告任意性自白與事實相符，應堪採信。本案事證
    明確，被告竊盜犯行，堪以認定，應予依法論科。
二、核被告所為，係犯刑法第三百二十條第一項竊盜罪。被告於
    九十六年間因犯竊盜罪，經臺灣高等法院以九十六年度上易
    字第一二九八號判處有期徒刑十月，減為有期徒刑五月確定
    ，於同年七月十六日因羈押折抵刑滿而執行完畢，此有臺灣
    高等法院被告前案紀錄表存卷可按（見本院卷第三頁至第二
    十六頁），其前受徒刑之執行完畢，五年以內故意再犯本案
    有期徒刑以上之罪，為累犯，應依刑法第四十七條第一項之
    規定加重其刑。爰審酌被告前有竊盜前科，素行不佳，且正
    值盛年，不思正途營生，竟冀望不勞而獲行竊他人財物，所
    為損害被害人，且危害社會治安匪淺，惟其犯罪後尚能坦承
    犯行，所竊取物品之價值亦非至鉅，並業經被害人領回，及
    其犯罪之動機、目的、手段、生活狀況、智識程度等一切情
    狀，量處如主文所示之刑，並諭知易科罰金之折算標準。
三、臺灣臺北地方法院檢察署九十七年度偵字第三一七八號移送
    併辦部分，與本案事實相同，為同一案件，本院自得併予審
    理，併此敘明。
據上論斷，應依刑事訴訟法第四百五十二條、第二百八十四條之
一、第二百九十九條第一項前段，刑法第三百二十條第一項、第
四十七條第一項、第四十一條第一項前段，刑法施行法第一之一
條第一項、第二項前段，判決如主文。
本案經檢察官江貞諭到庭執行職務
中    華    民    國  九十七  年    五    月   十六   日
                          臺灣臺北地方法院刑事第十四庭
                              法      官  孫萍萍
以上正本證明與原本無異。
如不服本判決，應於判決送達後十日內，向本院提出上訴狀。
                              書  記  官  林義盛
中    華    民    國  九十七  年    五    月   十六   日
附錄本案論罪科刑法條全文：
刑法第三百二十條
意圖為自己或第三人不法之所有，而竊取他人之動產者為竊盜罪
，處五年以下有期徒刑、拘役或五百元以下罰金。
意圖為自己或第三人不法之利益，而竊佔他人之不動產者，依前
項之規定處斷。
前二項之未遂犯罰之。


司法院資訊處製作；財團法人民間司法改革基金會備份。
